【裁判字號】    90,易,390
【裁判日期】    900221
【裁判案由】    違反就業服務法
【裁判全文】
臺灣臺中地方法院刑事判決                            九十年度易字第三九號
    公  訴  人  臺灣臺中地方法院檢察署檢察官
    被      告  乙○○
                丙○○
                甲○○
右被告等因違反就業服務法案件，經檢察官提起公訴（八十九年度偵字第一九五四六
號），本院判決如左：
    主  文
乙○○法人之代表人，連續因執行業務違反雇主不得未經許可留用他人所申請聘僱之
外國人之規定，其留用人數為壹人，科罰金新臺幣伍萬元，如易服勞役，以銀元佰
元即新臺幣玖佰元折算壹日。
丙○○、甲○○違反雇主不得以本人名義聘僱外國人為他人工作之規定，其聘僱人數
為壹人，各科罰金新臺幣萬元，如易服勞役，均以銀元佰元即新臺幣玖佰元折算
壹日。
    事  實
一、乙○○係崧利印刷事業股份有限公司（以下簡稱崧利公司，址設：臺中縣太平市
    ○○里○○○○路十號，由檢察官另行簽分偵案偵查）之負責人，對外代表公司
    ，為公司之代表人，而該公司係以經營各種彩色印刷、各種彩色印刷機械設備之
    買賣、各種瓦楞紙箱、彩色紙箱、包裝紙箱買賣等為業務；而乙○○與丙○○為
    兄弟關係，同住一處，崧利公司並設在住處一樓，丙○○亦在崧利公司內擔任業
    務管理，另甲○○與丙○○為夫妻關係，嗣因乙○○所營之崧利公司欠缺人手，
    乙○○為執行該公司之業務，明知外國人未經雇主向行政院勞工委員會申請許可
    ，不得在中華民國境內工作，亦不得未經許可留用他人所申請聘僱之外國人，而
    丙○○、甲○○二人亦各明知雇主不得以本人名義聘僱外國人為他人工作；詎乙○○竟基於概括之犯意，未經向主管機關申請許可，先於民國八十八年六月二日
    留用，由丙○○以其名義所申請僱用之菲律賓籍男性勞工ＭＡＬＩＷＡＴ  ＤＡ
    ＮＩＬＯ  ＤＩＮＥＲＯＳ（公訴人誤繕為ＤＡＬＩＡＴ  ＤＡＮＩＬＯ  ＤＩ
    ＮＥＲＯＳ）監護工一名，後又於八十九年三月三十日留用，另由甲○○以其名
    義所僱用印尼籍男性勞工ＤＵＬＨＡＬＩＭ（公訴人誤繕為ＤＬＨＡＬＩＮ）一
    名，迨該兩名外籍勞工分別於八十八年六月二日及八十九年三月三十日抵達臺灣
    後，丙○○、甲○○隨即將該二名外籍勞工送至崧利公司從事印刷廢物清理之工
    作，惟上開二名外勞之薪水則仍由原雇主丙○○、甲○○支付，迄於八十九年十
    一月二日下午五時許，為警在該公司內查獲上開二名外籍勞工，始知悉上情。
二、案經臺中縣警察局霧峰分局（公訴人誤繕為豐原分局）報請臺灣臺中地方法院檢
    察署檢察官偵查起訴。
    理  由
一、右揭事實，業據被告乙○○、丙○○、甲○○三人於本院審理時均坦承不諱，核
    與被查獲之菲律賓籍男性勞工ＭＡＬＩＷＡＴ  ＤＡＮＩＬＯ  ＤＩＮＥＲＯＳ
    及印尼籍男性勞工ＤＵＬＨＡＬＩＭ二人於警訊時所述之情節相符，並有攷勤表
    二張及現場照片二幀附卷可稽，足認被告三人之自白與事實相符，本件事證明確
    ，被告三人犯行均洵堪認定。
二、按就業服務法並未排除刑法連續犯之適用，另同法第五十八條第一項後段所謂聘
    僱或留用人數為二人以上者，係指一次聘僱或留用之人數而言（最高法院八十四
    年度臺非字第三七七號判決意旨參照），又按雇主不得以本人名義聘僱外國人為
    他人工作，且不得未經許可聘僱或留用他人所申請聘僱之外國人，就業服務法第
    五十三條第二款、第三款分別定有明文。核被告乙○○係崧利公司之代表人，其
    執行業務違反就業服務法第五十三條第三款之規定（又公訴人於犯罪事實並未認
    定被告乙○○有何聘僱未經許可之外國人，論罪欄所引就業服務法第五十三條第
    一款顯係贅引，併予敘明），因其先後留用人數均為一人，應依同法第五十八條
    第一項前段處斷；被告丙○○、甲○○二人所為，均係違反就業服務法第五十三
    條第二款之規定，因渠二人聘僱人數各為一人，均應依同法第五十八條第一項前
    段處斷。又公訴意旨認被告乙○○所為應依就業服務法第五十八條第二項、第一
    項後段處斷，尚有未洽，併此敘明。又被告乙○○連續二次犯行，時間緊接，觸
    犯構成要件相同之罪名，顯係基於概括犯意反覆為之，為連續犯，應依刑法第五
    十六條規定論以一罪，並加重其刑。爰審酌被告等人均無前科犯行素行良好，渠
    等犯罪之動機、目的、手段、所生危害及被告三人犯後坦承犯行態度良好等一切
    情狀，分別量處如主文所示之刑，並均諭知易服勞役之折算標準，以資薄懲。
據上論斷，應依刑事訴訟法第二百九十九條第一項前段，就業服務法第五十八條第一
項前段，刑法第十一條前段、第五十六條、第四十二條第二項，罰金罰鍰提高標準條
例第二條，判決如主文。
本案經檢察官高永棟到庭執行職務。
中      華      民      國    九十      年      二    月    二十一    日
                                    臺灣臺中地方法院刑事第四庭
                                        法  官  許  旭  聖
右正本證明與原本無異。
如不服本判決，應於送達後十日內向本院提出上訴狀（須附繕本），上訴於臺灣高等
法院臺中分院。
                                        書記官
中      華      民      國      九十      年      二    月    二十六    日
附錄本案論罪科刑法條：
就業服務法第五十三條
雇主不得有左列行為：
一  聘僱或留用未經許可或許可失效之外國人。
二  以本人名義聘僱外國人為他人工作。
三  未經許可聘僱或留用他人所申請聘僱之外國人。
就業服務法第五十八條第一項
違反第五十三條第一款、第二款或第三款規定，其聘僱或留用人數為一人者，處六月
以下有期徒刑、拘役或科或併科新臺幣九萬元以下罰金；其聘僱或留用人數為二人以
上者，處三年以下有期徒刑、拘役或科或併科新臺幣三十萬元以下罰金。


司法院資訊處製作；財團法人民間司法改革基金會備份。
